臺灣嘉義地方法院刑事裁定
111年度單禁沒字第77號
聲  請  人  臺灣嘉義地方檢察署檢察官
被      告  陳玧州

上列被告因違反毒品危害防制條例案件，經檢察官聲請單獨宣告
沒收（111年度聲沒字第63號），本院裁定如下：
    主  文
扣案殘留微量第二級毒品甲基安非他命海之包裝袋壹個沒收銷燬
之。
    理  由
一、聲請意旨略以：被告陳玧州於民國110年9月5日中午12時許
    ，在嘉義縣○○鄉○○村○○00○00號之住處臥室內，施用第二級
    毒品甲基安非他命1次，嗣因他案遭通緝，為員警於110年9
    月5日（聲請書誤載為110年9月15日，應予更正）下午1時48
    分，在嘉義縣○○鄉○○村○○○00號前，當場逮捕，並扣得甲基
    安非他命1小包（聲請書誤載為安非他命，應予更正）、夾
    鏈袋2個、吸食器1組、斜削吸管1支，並徵得被告同意採尿
    送驗，檢驗結果呈現甲基安非他命陽性反應而查獲。被告上
    開施用第二級毒品案件，經本院裁定送觀察、勒戒後，因認
    無繼續施用毒品之傾向，於111年1月22日出所，並經臺灣嘉
    義地方檢察署檢察官以110年度毒偵字第1132號為不起訴處
    分確定。扣案之甲基安非他命（聲請書誤載為安非他命，應
    予更正）包裝袋1個，為被告所有供施用甲基安非他命所用
    之物，爰依刑法第38條第2項之規定，聲請宣告沒收之。
二、查獲之第一、二級毒品及專供製造或施用第一、二級毒品之
    器具，不問屬於犯罪行為人與否，均沒收銷燬之，毒品危害
    防制條例第18條第1項前段定有明文。又違禁物或專科沒收
    之物得單獨宣告沒收，若案件未起訴者，則由檢察官聲請法
    院以裁定沒收，刑法第40條第2項定有明文，並有司法院18
    年院字第67號解釋可資參照。
三、檢察官於聲請書主張聲請本院宣告沒收扣案之夾鏈袋2個、
    吸食器1組、斜削吸管1支及甲基安非他命包裝袋1個，又以1
    11年6月15日嘉檢曉正110毒偵1132字第1119016377號函主張
    不聲請沒收扣案之夾鏈袋2個、吸食器1組、斜削吸管1支，
    是檢察官本案聲請沒收之物品僅有扣案之甲基安非他命包裝
    袋1個，合先敘明。
四、經查，被告因施用第二級毒品甲基安非他命案件，經本院裁
    定送觀察、勒戒後，於111年1月22日釋放，並經臺灣嘉義地
    方檢察署檢察官於111年1月27日以110年度毒偵字第1132號
    為不起訴處分確定，有該不起訴處分書及臺灣高等法院被告
    前案紀錄表等件在卷可稽。又該案扣得之白色結晶1包，為
    被告用以施用之甲基安非他命，且經送往高雄市立凱旋醫院
    鑑定之結果，確實檢出甲基安非他命成分，檢體已因檢驗用
    罄等情，業經被告於警詢時坦認，並有高雄市立凱旋醫院濫
    用藥物成品檢驗鑑定書在卷可稽。而甲基安非他命為毒品危
    害防制條例第2條第2項第2款所管制之第二級毒品，是該扣
    案甲基安非他命1包核屬本案查獲之第二級毒品，且為違禁
    物，其內之甲基安非他命既因檢驗用罄而滅失，即無庸宣告
    沒收銷燬，惟盛裝前開第二級毒品甲基安非他命之包裝袋1
    個，因依該等扣案物之狀態及現今所採行之鑑驗方法，仍會
    殘留微量毒品，難以與所附著之外包裝袋析離，亦無析離之
    實益與必要，應將包裝袋一體視為毒品，不問屬於被告與否
    ，依毒品危害防制條例第18條第1項前段之規定，宣告沒收
    銷燬之。至檢察官雖認該包裝袋為供犯罪所用之物，並引用
    刑法第38條第2項作為沒收依據，然該包裝袋既仍殘留微量
    毒品而視同毒品，自應優先擇效力較重之毒品危害防制條例
    相關規定諭知沒收銷燬，爰由本院自行援引適當之規定為沒
    收銷燬之諭知，附此敘明。
五、依刑事訴訟法第455條之36第2項，毒品危害防制條例第18條
    第1項前段，刑法第40條第2項，裁定如主文。
中　　華　　民　　國　　111 　年　　6 　　月　　24　　日
                  刑事第六庭  法  官  官怡臻
上列正本證明與原本無異。
如不服本裁定，應於裁定送達後5 日內向本院提出抗告狀（應附
繕本）。
中　　華　　民　　國　　111 　年　　6 　　月　　24　　日
　　　　　　　　　　　　　　　書記官　李彥廷